【裁判字號】    99,易,29
【裁判日期】    990420
【裁判案由】    竊盜
【裁判全文】
臺灣屏東地方法院刑事判決                99年度易字第29號
公  訴  人  臺灣屏東地方法院檢察署檢察官
被      告  甲○○
            乙○○
上列被告因竊盜案件，經檢察官提起公訴（98年度偵字第8380號
）本院判決如下：
    主  文
甲○○、乙○○共同攜帶兇器竊盜，各處有期徒刑陸月，如易科
罰金，均以新台幣壹仟元折算壹日。扣案油壓剪貳支、鉗子貳支
、割刀壹支、鋁梯壹個均沒收。
    事  實
一、乙○○與甲○○係兄弟，二人意圖為自己不法所有，本於竊
    盜之犯意聯絡，於民國98年11月11日上午9 時許，由甲○○
    駕駛乙○○所有、車號WH-6897 號之自小貨車，搭載乙○○
    共同前往屏東縣鹽埔鄉○○村○○路○○段處，先由甲○○
    持其所有客觀上足以對人之生命、身體造成威脅，可供兇器
    使用之油壓剪2 支、鉗子2 支、割刀1 支，利用其所有之鋁
    梯，攀爬上警察電訊所高雄分所設置於該堤防處旁之電線桿
    ，復以上開油壓剪、割刀及鉗子剪斷供警用通訊使用、規格
    0.9mm 30P 之電纜線共計200 公尺（共計175 公斤、價值
    約新台幣22,000元）後，再將電纜線分段剪裁，並由乙○○
    負責將各段電纜線捲起捆綁，嗣於同日上午9 時35分許，甲○○、乙○○已將竊得之部分電纜線以上開方式裁剪、捆綁
    完成，放置於上開自小貨車上，正欲將其餘電纜線依樣分段
    收捆時，為警察電訊所高雄分所技士丙○○及其同事駕車至
    該處發覺而報警處理，並扣得油壓剪2 支、鉗子2 支、割刀
    1 支、鋁梯1 個。上開竊得之電纜線則發還丙○○領回。
二、案經屏東縣政府警察局里港分局報告台灣屏東地方法院檢察
    署檢察官偵查起訴。
    理  由
壹、證據能力方面
一、按被告以外之人於偵查中向檢察官所為陳述，除顯有不可信
    之情況者外，得為證據，同法第159 條之1 第2 項定有明文
    。偵查中對被告以外之人（包括證人、鑑定人、告訴人、被
    害人及共同被告等）所為之偵查筆錄，或被告以外之人向檢
    察官所提之書面陳述，性質上均屬傳聞證據。惟現階段刑事
    訴訟法規定檢察官代表國家偵查犯罪、實施公訴，依法其有
    訊問被告、證人及鑑定人之權，證人、鑑定人且須具結，而
    實務運作時，檢察官偵查中向被告以外之人所取得之陳述，
    原則上均能遵守法律規定，不致違法取供，其可信度極高，
    職是，被告以外之人前於偵查中已具結而為證述，除反對該
    項供述得具有證據能力之一方，已釋明「顯有不可信之情況
    」之理由外，不宜以該證人未能於審判中接受他造之反對詰
    問為由，即遽指該證人於偵查中之陳述不具證據能力。查證
    人即告訴人丙○○、證人即共同被告甲○○、乙○○於偵查
    之中供述及證述，業經具結，有結文3 紙在卷可證，且上開
    證人於偵訊中所述均無證據證明有受外力干擾及影響，無顯
    不可信之情況，故上開證人、被告2 人於偵查中向檢察官所
    為之證述，依前揭規定，自均有證據能力。
二、次按被告以外之人於審判外之陳述，雖不符前4 條之規定，
    而經當事人於審判程序同意作為證據，法院審酌該言詞陳述
    或書面陳述作成時之情況，認為適當者，亦得為證據，刑事
    訴訟法第159 條之5 第1 項定有明文。其立法意旨在於傳聞
    證據未經當事人之反對詰問予以核實，原則上先予排除。惟
    若當事人已放棄反對詰問權，於審判程序中表明同意該等傳
    聞證據可作為證據，基於尊重當事人對傳聞證據之處分權，
    及證據資料愈豐富，愈有助於真實發現之理念，且強化言詞
    辯論主義，使訴訟程序得以順暢進行，上開傳聞證據亦均具
    有證據能力。經查，被告甲○○、乙○○各就他方於警詢中
    之陳述及就證人丙○○於警詢中之證述、屏東縣政府警察局
    里港分局員警職務報告等本院所引用被告以外之人於審判外
    之陳述，均知為傳聞證據，並同意做為本案證據使用，本院
    審酌此等證據資料為員警依其職權於職務上製作，作成時之
    情況，均無不法之情事，且與待證事實具有關聯性，認為適
    宜作為本案之證據，故均有證據能力，合先敘明。
貳、實體方面
一、訊據被告甲○○、乙○○均矢口否認有何加重竊盜犯行，被
    告甲○○辯稱：「那是之前就掉在地上的，我認為那是沒有
    人的」云云；被告乙○○則辯稱：「我是搭我弟弟的車去那
    邊閒逛而已，我沒有和他一起剪電線，這件不關我的事」云
    云，經查：
(一)、被告乙○○與甲○○於98年11月11日9 時許，共乘被告乙○○所有之車牌號碼WH-6897 號之自小貨車，前往屏東縣鹽埔
    鄉○○村○○路○○段處，並由被告甲○○持油壓剪及割刀
    剪斷本件扣案之電纜線乙情，業據被告2 人於警詢中供承屬
    實（見警卷第5 至6 頁、第10至11頁）。又證人丙○○於偵
    訊中證稱：「我們開車開到勝利路堤防邊時，發現一部工程
    車覺得可疑，用我們的工程車擋住，我們下車察看時看到一
    個人負責剪電線，比較遠的胖的那個人是收電線」等語（見
    偵卷第29至30頁）；復於本院審理時證稱：「我們去電線已
    經被放在地上，到現場時，看到瘦的那個人在剪電線，那個
    瘦的人就是在庭上的被告甲○○，那個胖的約在幾10公尺外
    ，在收線要把電線捲成一捲放回他們車上；被告他們的車子
    停在堤防，離那個瘦的人約4 、5 公尺，那個胖的離車子約
    2 、30尺，他們確實有收電線及剪電線的動作」等語（見本
    院卷第34頁）。又證人丙○○係乘坐首輛前往現場之車子，
    業據證人丙○○於本院審理時證述明確（見本院卷第35頁）
    而案發地點空曠，並無高大遮蔽物，有現場照片3 幀在卷足
    憑（見警卷第43、44頁），是證人丙○○所見應極為清晰，
    要無錯看之虞。況證人丙○○與被告2 人素不相識，亦無設
    詞誣陷被告2 人之理，是其上開所證應屬可採。再者，遭竊
    之電纜線總長達200 公尺、重175 公斤，分捆為6 批，而被
    告2 人於案發當日9 時許即到現場，於同日上午9 時35分前
    即為證人丙○○當時查獲，業據被告甲○○供承在卷（見偵
    卷第9 頁），並有屏東縣政府警察局里港分局員警鹽埔分駐
    所員警職務報告在卷可稽（見警卷第2 頁），是要在35分鐘
    內攀爬鋁梯、剪取200 公尺電纜線並將之分段及捆綁，衡情
    非被告甲○○一人足以獨立為之，是被告2 人應係以上開方
    式共同剪取、收捆電纜線一事至明。
(二)、被告甲○○雖辯稱伊認為電纜線係掉落在地上之無主物云云
    ；被告乙○○亦於偵訊中辯稱伊看電線係廢棄的，所以沒有
    阻止伊弟弟剪取云云。惟查，證人丙○○於本院審理時證稱
    ：「被告所剪的電訊電線是警方通訊所用，平常一個月會巡
    視二次，不會有電線掉落在地上的情形；案發前一天我們有
    去巡視，雖然有發現現場的電線有被剪，但被告2 人剪的那
    段還好好的掛在上面」等語（見本院卷第34頁）。足證被告
    甲○○所剪之電纜線於案發前仍係將懸掛於電線桿上。且被
    告甲○○於警詢中亦供承：「我是爬鋁梯上去以割刀及油壓
    剪剪斷電纜線」等語（見警卷第6 頁），是其既須以鋁梯攀
    爬剪斷電纜線，則該電纜線應無遺落於地上之情事；再參以
    該批電纜線外觀仍包裹完整黑色外皮，頗為新穎，並無破損
    缺壞之痕跡，有照片3 幀在卷可徵（見警卷第42、43頁），
    復仍懸掛於電線桿之上各情，應可判斷該電纜線仍在使用當
    中，且係置於他人管領力之下，當無誤認為他人所遺棄之無
    主物可言，基此，被告甲○○、乙○○應明知該電纜線為他
    人所有之物無誤。綜上所述，被告2 人所辯均不足採，此外
    ，復有扣押物品目錄表1 份、贓物認領保管單1 紙在卷可考
    ，及油壓剪2 支、鉗子2 支、割刀1 支、鋁梯1 個扣案可證
    ，本件事證明確，被告2 人犯行，應堪認定。
二、按刑法第321 條第1 項第3 款之攜帶兇器竊盜罪，係以行為
    人攜帶兇器竊盜為其加重條件，此所謂兇器，其種類並無限
    制，凡客觀上足對人之生命、身體、安全構成威脅，具有危
    險性之兇器均屬之，且祇須行竊時攜帶此種具有危險性之兇
    器為已足，並不以攜帶之初有行兇之意圖為必要（最高法院
    79年台上字第5253號判例意旨參照）。被告甲○○所持以竊
    取上開電纜線之油壓剪2 支、鉗子2 支、割刀1 支均為鐵製
    品，具有刀鋒，且既足以剪斷直徑0.9mm 平方之電纜線，應
    至為堅硬、銳利，客觀上對於人之生命身體安全具有危險性
    ，自屬兇器無誤，其等竟持以行竊，核被告甲○○、乙○○
    所為，係犯刑法第321 條第1 項第3 款攜帶兇器竊盜罪。被
    告2 人有犯意聯絡及行為分擔，應論以共同正犯。爰審酌被
    告2 人之素行狀況，欲供變賣獲取金錢而侵害他人財產法益
    之犯罪動機、所用手段、生活狀況、教育程度、所得財物之
    價值、被害人所受之損害、犯後否認犯行，尚未與被害人達
    成和解之犯後態度等一切情狀，分別量處如主文所示之刑，
    及依其等職業、收入諭知易科罰金之折算標準。公訴人雖就
    被告甲○○、乙○○分別具體求處有期徒刑8 月、7 月，惟
    本院依被告等之犯罪情節、尚未將竊得之物變賣各情，認均
    以量處如主文所示之刑為適當，公訴人之求刑，核屬過重，
    附此敘明。扣案之油壓剪2 支、割刀1 支、鉗子2 支、鋁梯
    1 個，均為被告甲○○所有，業據被告甲○○自承明確（見
    本院卷第35頁反面），為其等犯本件犯行所用，爰依刑法第
    38條第1 項第2 款規定宣告沒收。
據上論斷，應依刑事訴訟法第第299 條第1 項前段，刑法第28條
、第321 條第1 項第3 款、第41條第1 項，第38條第1 項第2 款
，判決如主文。
本案經檢察官李秀玲到庭執行職務。
中    華    民    國    99    年    4     月    20    日
                  刑事第二庭審判長法  官  黃國永
                                  法  官  簡光昌
                                  法  官  劉怡孜
以上正本證明與原本無異。
如不服本判決應於收受判決後10日內向本院提出上訴書狀，並應
敘述具體理由；其未敘述上訴理由者，應於上訴期間屆滿後20日
內向本院補提理由書（均須按他造當事人之人數附繕本）「切勿
逕送上級法院」。
中    華    民    國    99    年    4     月    20    日
                                  書記官  薛慧茹
附錄本案論罪科刑之法條全文：
中華民國刑法第321條
犯竊盜罪而有左列情形之一者，處 6 月以上、 5 年以下有期徒
刑：
一、於夜間侵入住宅或有人居住之建築物、船艦或隱匿其內而犯
之者。
二、毀越門扇、牆垣或其他安全設備而犯之者。
三、攜帶兇器而犯之者。
四、結夥三人以上而犯之者。
五、乘火災、水災或其他災害之際而犯之者。
六、在車站或埠頭而犯之者。
前項之未遂犯罰之。

司法院資訊處製作；財團法人民間司法改革基金會備份。
